臺灣新竹地方法院民事裁定　　　　　　　 96年度再小字第1號
再審原告　　甲○○
再審被告　　新安東京海上產物保險股份有限公司
上列當事人間請求損害賠償事件，再審原告對於本院民國95年9
月29日所為95年度竹小字第457號確定判決提起再審之訴，本院
裁定如下：
    主      文
再審之訴駁回。
再審訴訟費用由再審原告負擔。
    理      由
一、本件再審意旨略以：本院95年度竹小字457號民事判決以民
    法第184條、第196條之規定判決再審原告應對再審被告所承
    保之車號9T-2088號自小客車負損害賠償責任，並依再審被
    告所提供之估價單扣除折舊後而為不利再審原告之認定，判
    決再審原告應給付再審被告新台幣15,905元及法定遲延利息
    。惟再審原告於接獲判決書後向其保險公司請求賠償時，方
    知悉該判決內容就兩造路權，與有過失部分並未加斟酌，該
    肇事地點係十字路口，依據道路交通規則所定，行經路口之
    車輛均應負注意義務，作隨時停車之準備，然該路口並無號
    誌管制，依道路交通安全規則所定，左方車有優先權，右方
    車應讓之，且再審原告所行駛之道路為幹道應具優先權，再
    審被告所承保之車輛駕駛人所行駛者為支線道，倘加以斟酌
    以上事證，再審原告應可受較有利益之裁判，故今既發現上
    述新事證，自難甘服上開確定判決，為此，爰依民事訴訟法
    第436條之32第4項準用同法第496條第1項第13款提起再審之
    訴等語。
二、按再審之訴，應於三十日之不變期間內提起。前項期間，自
    判決確定時起算，判決於送達前確定者，自送達時起算；其
    再審之理由發生或知悉在後者，均自知悉時起算。但自判決
    確定後已逾五年者，不得提起。又再審之訴不合法者，法院
    應以裁定駁回之，此於小額事件之再審程序亦準用之，民事
    訴訟法第500條第1、2項、第502條第1項、第436條之32第4
    項分別定有明文。再提起再審之訴之原告，如主張其再審理
    由知悉在後者，應就所主張之事實負舉證之責任，最高法院
    30 年抗字第443號判例可資參照。復按，提起再審之訴，應
    表明再審理由，及關於再審理由並遵守不變期間之證據，如
    未表明就再審理由，遵守不變期間之證據，依法即難認其再
    審之訴為合法，最高法院60年台抗字第538號判例意旨供參
    。
三、經查，本件原審判決係於95年10月5日送達於再審原告，此
    有送達回證1紙附於本院95年度竹小字第457號請求損害賠償
    事件卷宗可稽，並經本院依職權調取該卷宗核閱無訛，是原
    判決應於原告收受判決後經過20日之法定上訴期間屆滿而告
    確定，即原判決已於95年10月26日確定，是就再審原告所提
    起之本件訴訟，其本應於判決確定後30日之不變期間內起訴
    ，詎其竟遲至95年12月25日始行提起，此有本件再審書狀蓋
    用本院收文章戳為憑，揆諸前開判例及說明，已逾上開法定
    不變期間，另參以再審原告所主張之再審事由，均係判決確
    定時即可知悉，再審原告復未就主張再審理由知悉在後等有
    利於己之事實，舉證以實其說，自無民事訴訟法第500條第2
    項後段之適用，又再審原告亦未於書狀內表明其遵守不變期
    間之證據。據上說明，應認本件再審之訴於法尚有未合，應
    予以裁定駁回。
四、依民事訴訟法第436條之32第4項、第502條第1項、第95條、
    第78條，裁定如主文。
中　　華　　民　　國　　96　　年　　1 　　月　　24　　日
                  民事第一庭  審判長法    官   王銘勇
                                    法    官   王佳惠
                                    法    官   蔡欣怡
以上正本係照原本做成。
如對本裁定抗告須於裁定送達後10日內向本院提出抗告狀。
                                    書 記  官  王恬如 。
中　　華　　民　　國　　96　　年　　1 　　月　　24　　日
